【裁判字號】    99,訴,95
【裁判日期】    990421
【裁判案由】    毒品危害防制條例
【裁判全文】
臺灣臺中地方法院刑事判決                99年度訴字第95號
公  訴  人  臺灣臺中地方法院檢察署檢察官
被      告  甲○○
選任辯護人  熊治璿律師
上列被告因毒品危害防制條例案件，經檢察官提起公訴（98年度
偵字第28301號），本院判決如下：
    主    文
甲○○犯附表一所示之罪，各量處如附表一所示之刑（含主刑及
從刑），應執行有期徒刑玖年陸月，未扣案如附表二所示之物均
沒收，編號1、2、3 所示之物，如全部或一部不能沒收時，追徵
其價額，編號4 所示之物，如全部或一部不能沒收時，以其財產
抵償之。
    犯罪事實及理由
一、甲○○前因施用毒品案件，經判處有期徒刑1年、7月，應執
    行有期徒刑1年6月確定，嗣經減刑為6月、3月15日，應執行
    有期徒刑9月，於民國96年7月19日執行完畢，仍不知悔改，
    明知甲基安非他命係毒品危害防制條例所規定之第二級毒品
    ，依法不得販賣，竟意圖營利，基於販賣第二級毒品之犯意
    ，以其所有之門號0000000000、0000000000號電話（2張SIM
    卡均使用於甲○○所有之同一支LG手機上，手機及SIM 卡均
    未扣案）作為販賣第二級毒品甲基安非他命之聯絡工具，而
    為以下之販賣行為：
  (一)98年8月30日20時9分至20時14分許，以其持用之門號000000
    0000號電話與王證峰所持用之門號0000000000號電話聯絡後
    ，約在臺中市○○路○段附近電玩店，販賣新臺幣2千元之甲
    基安非他命予王證峰，得款2千元。
  (二)98年9月1日10時44分許，以其持用之門號0000000000（起訴
    書誤植為0000000000）號電話與乙○○所持用之門號000000
    0000號電話聯絡後，約在臺中市北屯區特力屋量販店前，販
    賣3000元之甲基安非他命予乙○○，得款3千元。
  (三)98年9月2日7 時39分許，以其持用之門號0000000000（起訴
    書誤植為0000000000）號電話與丙○○所持用之門號000000
    0000號電話聯絡後，約在臺中市○○路與文心路路口水果攤
    ，販賣2千元之甲基安非他命予丙○○，得款2千元。
  (四)98年9月2日15時23分至21時51分許，以其持用之門號000000
    0000（起訴書誤植為0000000000）號電話與乙○○所持用之
    門號0000000000號電話聯絡後，約在臺中市○○路與松竹路
    口，販賣2千元之甲基安非他命予乙○○，得款2千元。
  (五)98年9月4日12時40分至13時44分許，以其持用之門號000000
    0000號電話與王玉文所持用之門號0000000000、0000000000
    號電話以簡訊及電話聯絡，約在臺中市○○路與文心路路口
    亞太電信門口，販賣2千元之甲基安非他命予王玉文，得款2
    千元。
  (六)98年9月4日15時28分至16時7分許，以其持用之門號0000000
    000號電話與丙○○所持用之門號0000000000 號電話聯絡後
    ，約在臺中市○○路與太原路附近，販賣2 千元之甲基安非
    他命予丙○○，得款2千元。
二、按現行刑事訴訟法為保障被告之反對詰問權，排除具有虛偽
    危險性之傳聞證據，以求實體真實之發見，於該法第159 條
    第1 項明定被告以外之人於審判外之言詞或書面陳述，除法
    律有規定者外，不得作為證據。而刑事訴訟法第159條之1至
    159條之4有傳聞法則之例外規定，且被告以外之人於審判外
    之陳述，雖不符前4 條之規定，而經當事人於審判程序同意
    作為證據，法院審酌該言詞陳述或書面陳述作成時之情況，
    認為適當者，亦得為證據；當事人、代理人或辯護人於法院
    調查證據時，知有第159條第1項不得為證據之情形，而未於
    言詞辯論終結前聲明異議者，視為有前項之同意，刑事訴訟
    法第159條之5定有明文。本件檢察官、被告、辯護人並未就
    以下被告以外之人於審判外之言詞或書面陳述有所爭執，且
    迄於言詞辯論終結前，均未主張有刑事訴訟法第159條第1項
    不得為證據之情形，是應認已同意作為證據，且經本院審酌
    後，認無不適當之情形，應認均有證據能力，合先敘明。
四、上開犯罪事實業據證人王證峰、王玉文於偵訊時及證人乙○○、丙○○於本院審理時結證明確，復有通訊監察書、電話
    附表、通訊監察譯文、通聯調閱查詢單、家樂福電信門號申
    請書、指認犯罪嫌疑人紀錄表、指認被告照片等在卷可稽，
    復據被告甲○○於本院審理時供承不諱。又我國就販賣毒品
    行為之查緝一向執法甚嚴，並科以重刑，且販賣毒品係違法
    行為，不可公然為之，亦無公定價格，容易分裝及增減份量
    ，每次買賣之價量，可能隨時依雙方關係深淺、資力、需求
    量及對行情之認知、來源是否充裕、查緝是否嚴謹、購買者
    被查獲時供述購買對象之可能風險之評估等情形，而異其標
    準，非可一概而論；販賣之利得，除被告坦承犯行或價量俱
    臻明確外，委難查得實情，販賣之人從價差或量差中牟利之
    方式雖異，其意圖營利之販賣行為則同一。兼參酌毒品量微
    價高，販賣者有暴利可圖，茍非意圖販賣營利，一般人豈會
    甘冒重刑而販賣毒品，是被告確有營利之意圖至明。從而，
    本件事證明確，被告之犯行堪以認定。
五、核被告就犯罪事實及理由欄一(一)至(六)所為，均係犯毒品危害
    防制條例第4條第2項販賣第二級毒品罪（公訴人就犯罪事實
    及理由欄一(二)、(三)、(四)、(六)部分，雖起訴被告係販賣海洛因
    ，惟蒞庭檢察官於審理時均更正為販賣甲基安非他命）。被
    告持有甲基安非他命之低度行為，應為販賣之高度行為所吸
    收，不另論罪。其先後多次販賣第二級毒品之犯行，犯意各
    別，行為互殊，應予分論併罰。又被告前有犯罪事實及理由
    欄一所載之執行情形，有臺灣高等法院被告前案紀錄表在卷
    可按，其於有期徒刑執行完畢後，5 年內故意再犯上開有期
    徒刑以上刑之罪，均為累犯，除法定本刑為無期徒刑部分，
    依法不得加重外，餘均應依法加重其刑。又犯罪事實及理由
    欄一(一)、(二)、(三)、(五)所載之犯行，業據被告於偵查及審判中
    自白不諱，均應依毒品危害防制條例第17條第2 項規定，減
    輕其刑，並與累犯加重部分先加後減之。
六、爰審酌毒品對社會秩序及國民健康危害至深且鉅，嚴重影響
    社會治安，販賣之行為更應嚴加非難，被告明知毒品對人體
    健康戕害甚鉅，竟為牟取利益，無視國家杜絕毒品犯罪之禁
    令，販賣第二級毒品，戕害國民身心健康，且有滋生其他犯
    罪之可能，對社會所生危害程度非輕，兼衡酌被告販賣之次
    數、販賣所得及犯後坦承犯行，深表悔意，態度良好等一切
    情狀，分別量處如附表一所示之刑，並定如主文所示之應執
    行刑。附表二編號1、2、3 所示之物，係被告所有供販賣毒
    品所用之物，而編號4所示之13000元係被告販賣毒品所得，
    業據被告供明在卷，均應依毒品危害防制條例第19條第1 項
    規定併予宣告沒收，附表二所示之物，因均未扣案，如全部
    或一部不能沒收時，編號1、2、3 所示之物，應追徵其價額
    ，而編號4所示之物，則以其財產抵償之。
七、依刑事訴訟法第299條第1項前段，毒品危害防制條例第4 條
    第2項、第17條第2項、第19條第1 項，刑法第11條、第47條
    第1項、第51條第5款，判決如主文。
本案經檢察官廖聖民到庭執行職務
中    華    民    國    99    年    4    月     21    日
                  刑事第九庭  審判長法  官  朱光國
                                    法  官  吳幸芬
                                    法  官  林慧英
以上正本證明與原本無異。
如不服本判決應於收受判決後10日內向本院提出上訴書狀，並應
敘述具體理由；其未敘述上訴理由者，應於上訴期間屆滿後20日
內向本院補提理由書（均須按他造當事人之人數附繕本）「切勿
逕送上級法院」。
                                    書記官  廖碩薇
中    華    民    國    99    年    4    月     21    日
附表一：
┌──┬────────┬─────┬────────────┐
│編號│犯  罪  事  實  │  販賣所得│宣         告         刑│
│    │                │          │                        │
├──┼────────┼─────┼────────────┤
│ 1  │犯罪事實及理由欄│  2000元  │甲○○販賣第二級毒品，累│
│    │一(一)            │          │犯，處有期徒刑參年捌月，│
│    │                │          │未扣案如附表二編號1、2所│
│    │                │          │示之物沒收，如全部或一部│
│    │                │          │不能沒收時，追徵其價額，│
│    │                │          │販賣毒品所得新臺幣貳仟元│
│    │                │          │沒收，如全部或一部不能沒│
│    │                │          │收時，以其財產抵償之。  │
├──┼────────┼─────┼────────────┤
│ 2  │犯罪事實及理由欄│  3000元  │甲○○販賣第二級毒品，累│
│    │一(二)            │          │犯，處有期徒刑參年捌月，│
│    │                │          │未扣案如附表二編號1、2所│
│    │                │          │示之物沒收，如全部或一部│
│    │                │          │不能沒收時，追徵其價額，│
│    │                │          │販賣毒品所得新臺幣參仟元│
│    │                │          │沒收，如全部或一部不能沒│
│    │                │          │收時，以其財產抵償之。  │
├──┼────────┼─────┼────────────┤
│ 3  │犯罪事實及理由欄│  2000元  │甲○○販賣第二級毒品，累│
│    │一(三)            │          │犯，處有期徒刑參年捌月，│
│    │                │          │未扣案如附表二編號1、2所│
│    │                │          │示之物沒收，如全部或一部│
│    │                │          │不能沒收時，追徵其價額，│
│    │                │          │販賣毒品所得新臺幣貳仟元│
│    │                │          │沒收，如全部或一部不能沒│
│    │                │          │收時，以其財產抵償之。  │
├──┼────────┼─────┼────────────┤
│ 4  │犯罪事實及理由欄│  2000元  │甲○○販賣第二級毒品，累│
│    │一(四)            │          │犯，處有期徒刑柒年貳月，│
│    │                │          │未扣案如附表二編號1、2所│
│    │                │          │示之物沒收，如全部或一部│
│    │                │          │不能沒收時，追徵其價額，│
│    │                │          │販賣毒品所得新臺幣貳仟元│
│    │                │          │沒收，如全部或一部不能沒│
│    │                │          │收時，以其財產抵償之。  │
├──┼────────┼─────┼────────────┤
│ 5  │犯罪事實及理由欄│  2000元  │甲○○販賣第二級毒品，累│
│    │一(五)            │          │犯，處有期徒刑參年捌月，│
│    │                │          │未扣案如附表二編號1、3所│
│    │                │          │示之物沒收，如全部或一部│
│    │                │          │不能沒收時，追徵其價額，│
│    │                │          │販賣毒品所得新臺幣貳仟元│
│    │                │          │沒收，如全部或一部不能沒│
│    │                │          │收時，以其財產抵償之。  │
├──┼────────┼─────┼────────────┤
│ 6  │犯罪事實及理由欄│  2000元  │甲○○販賣第二級毒品，累│
│    │一(六)            │          │犯，處有期徒刑柒年貳月，│
│    │                │          │未扣案如附表二編號1、3所│
│    │                │          │示之物沒收，如全部或一部│
│    │                │          │不能沒收時，追徵其價額，│
│    │                │          │販賣毒品所得新臺幣貳仟元│
│    │                │          │沒收，如全部或一部不能沒│
│    │                │          │收時，以其財產抵償之。  │
└──┴────────┴─────┴────────────┘
附表二：
1、LG手機1支
2、0000000000號之SIM卡1張
3、0000000000號之SIM卡1張
4、販賣毒品所得新臺幣13000元
附錄論罪科刑法條
毒品危害防制條例第4條第2項
製造、運輸、販賣第二級毒品者，處無期徒刑或7 年以上有期徒
刑，得併科新臺幣1千萬元以下罰金。

司法院資訊處製作；財團法人民間司法改革基金會備份。
